# 关于香港財務報告準則第 16 號

提问人：wufaxian 时间：2018-05-15 17:31:38
於 2016 年 5 月頒佈的香港財務報告準則第 16 號取代香港會計準則第 17 號租賃 、香港（國際財務報告詮釋委員會）— 詮釋第 4號釐定安排是否包括租賃 、香港（準則詮釋委員會）— 詮釋第 15 號經營租賃 — 優惠 及香港（準則詮釋委員會） — 詮釋第 27 號評估涉及租賃法律形式交易的內容 。該準則載列確認、計量、呈報及披露租賃的原則，並要求承租人就大多數租賃確認資產及負債。該準則包括給予承租人兩項租賃確認豁免 — 低價值資產租賃及短期租賃。於租賃開始日期，承租人將確認於租賃期作出租賃付款為負債（即租賃負債）及代表可使用相關資產的權利為資產（即有使用權資產）。除非有使用權資產符合香港會計準則第 40 號內對投資物業的定義，或與應用重估模型之一類物業、廠房及設備有關，否則有使用權資產其後按成本減累計折舊及任何減值虧損計量。
----------------------以上的意思是无论是经营租赁还是融资租赁。承租人都要确认为资产，和负债？那么从承租人角度看经营租赁和融资租赁的区别就微乎其微了吧？大陆以及国际准则是否也做了类似调整？ ---------------------不过与实际情况不太相符吧。我租了个仓库（经营租赁）。结果地震导致仓库倒塌。这个风险不是由承租人承担啊。风险还是在出租人那面。承租人为什么要确认资产呢？

回答人：chenyiwei
在新的租赁准则下，承租人应采用统一的会计处理模型，不再区分两类租赁（出租人仍需区分）。承租人确认的是使用权资产，不同于租赁标的物本身。